【裁判字號】    90,易緝,198
【裁判日期】    901026
【裁判案由】    毒品危害防制條例
【裁判全文】
臺灣高雄地方法院刑事判決                          九十年度易緝字第一九八號
    公  訴  人  臺灣高雄地方法院檢察署檢察官
    被      告  甲○○
右列被告因毒品危害防制條例案件，經檢察官提起公訴（八十九年度毒偵字第七二六
七號），本院判決如左：
    主  文
甲○○施用第二級毒品，累犯，處有期徒刑伍月。如易科罰金，以佰元折算壹日。
    事  實
一、甲○○曾於民國八十八年間，因業務過失致死案件，經法院判處有期徒刑五月，
    並於八十九年六月二十五日執行完畢。又分別於八十八年、八十九年間，均因施
    用毒品案件，經本院各以八十八年毒聲字第七一七五號、第一六○八號裁定送觀
    察、勒戒後，均認無繼續施用毒品之傾向，分別經臺灣高雄地方法院檢察署檢察
    官於八十八年十月十二日以八十八年度毒偵字第一五一八號、八十九年五月二十
    三日以八十九年度毒偵緝字第一○八號不起訴處分確定。猶不知悔改，明知安非
    他命係第二級毒品，竟於八十九年十月三日上午十時二十五分許回溯二十四小時
    內某時，在不詳處所，施用第二級毒品安非他命一次。嗣因另犯詐欺案件，為警
    緝獲，而於八十九年十月三日上午十時二十五分許，經警採尿送驗後查悉上情。
二、案經高雄市政府警察局三民第二分局移送臺灣高雄地方法院檢察署檢察官偵查起
    訴。
    理  由
一、訊之被告甲○○矢口否認有何施用第二級毒品犯行。然查：被告於八十九年十月
    三日上午十時二十五分許警訊時經警採取之尿液，經送請高雄市立凱旋醫院檢驗
    結果，甲基安非他命呈陽性反應，有該院八十九年十月二十日高市凱醫檢字第八
    ○六號煙毒尿液檢驗成績書影本一件附卷可稽。而甲基安非他命經口服投與後，
    約百分之七十於二十四小時內可自尿液中排出，又其尿液內含甲基安非他命成分
    之檢出，與投與甲基安非他命的量、個人體質、檢驗儀器之精密度有關，通常採
    尿化驗是否呈陽性反應，應以投與後二十四小時內所採者為宜，此有行政院生署
    藥物食品檢驗局（80）藥檢醫字第四五二九號函可查，足徵被告於八十九年十月
    三日上午十時二十五分許（即為警採集尿液時），往前回溯二十四小時內某時，
    在某不詳處所，有施用第二級毒品安非他命一次無訛。又被告分別於八十八年、
    八十九年間，均因施用毒品案件，經本院各以八十八年毒聲字第七一七五號、第
    一六○八號裁定送觀察、勒戒後，均認無繼續施用毒品之傾向，分別經臺灣高雄
    地方法院檢察署檢察官於八十八年十月十二日以八十八年度毒偵字第一五一八號
    、八十九年五月二十三日以八十九年度毒偵緝字第一○八號不起訴處分確定，有
    各該不起訴處分書、臺灣高等法院被告全國前案紀錄表及臺灣高雄地方法院檢察
    署刑案資料查註紀錄表各一件在卷可憑，其既於五年內再犯本件毒品危害防制第
    十條之罪，自係五年內三犯毒品危害防制條例第十條之罪，本件事證明確，被告
    上開犯行洵堪認定。
二、查安非他命係毒品危害防制條例第二條第二項所稱之第二級毒品，不得持有、施
    用，被告竟持之以施用，核其所為，係犯毒品危害防制條例第十條第二項之施用
    第二級毒品罪。其持有安非他命後，進而施用，其持有行為應被其施用之行為所
    吸收，不另論罪。末查被告曾於八十八年間，因業務過失致死案件，經法院判處
    有期徒刑五月，並於八十九年六月二十五日執行完畢，有臺灣高等法院被告全國
    前案紀錄表及臺灣高雄地方法院檢察署刑案資料查註紀錄表各一件在卷可稽，其
    於五年之內，再犯本件最重本刑為有期徒刑以上之罪，為累犯，應依刑法第四十
    七條之規定加重其刑。審酌被告有犯罪前科，已如前述，素行非佳，經二次觀察
    勒戒後又犯相同罪行，顯見意志極為不堅，犯後又否認犯行，態度欠佳，惟其犯
    罪仍係戕害自身，尚未害及他人，所犯情節非重等一切情狀，量處如主文所示之
    刑。又刑法第四十一條已於九十年一月四日修正，同年月十日經總統公布施行，
    修正後刑法第四十一條第一項規定：「犯最重本刑為五年以下有期徒刑以下之刑
    之罪，而受六個月以下有期徒刑或拘役之宣告，因身體、教育、職業、家庭之關
    係或其他正當事由，執行顯有困難者，得以一元以上三元以下折算一日，易科罰
    金。但確因不執行所宣告之刑，難收矯正之效，或難以維持法秩序者，不在此限
    。」本件被告所犯為最重本刑為三年以下有期徒刑之罪，在上開條文修正前即屬
    得易科罰金之案件，不因該條文之修正而影響被告得易科罰金之權益及折算標準
    ，爰依刑法第二條第一項前段，適用裁判時之法律，即修正後刑法第四十一條第
    一項之規定，諭知被告易科罰金之折算標準。
據上論斷，應依刑事訴訟法第二百九十九條第一項前段，毒品危害防制條例第十條第
二項、第二十條第三項，刑法第十一條前段、第二條第一項前段、第四十一條第一項
、第四十七條，罰金罰鍰提高標準條例第二條，判決如主文。
中      華      民      國      九十    年    十        月    二十六    日
                                  臺灣高雄地方法院刑事庭
                                      法  官    李麗珠
右正本證明與原本無異。
如不服本判決，應於判決送達後十日內，向本院提出上訴狀。
                                      書記官    陳掌珠
中      華      民      國      九十    年    十        月    二十九    日
附錄本案判決論罪科刑法條：
毒品危害防制條例第十條第二項：
施用第二級毒品者，處三年以下有期徒刑。


司法院資訊處製作；財團法人民間司法改革基金會備份。
